【裁判字號】    99,訴緝,42
【裁判日期】    990831
【裁判案由】    違反洗錢防制法等
【裁判全文】
臺灣嘉義地方法院刑事判決              99年度訴緝字第42號
公  訴  人  臺灣嘉義地方法院檢察署檢察官
被      告  乙○○
指定辯護人 本院公設辯護人顏玲玲
上列被告因違反洗錢防制法等案件，經檢察官提起公訴（94年度
偵字第5452、6812號、95年度偵字第527號），本院判決如下：
    主  文
乙○○共同犯常業詐欺取財罪，累犯，處有期徒刑壹年伍月，扣
案如附表二之(一)至二之(五)所示之物，均沒收。
    犯 罪 事 實
一、乙○○前因詐欺案件，經臺灣台中地方法院以90年度訴字第
    524號判決判處有期徒刑6月確定，於民國92年3月3日徒刑執
    行完畢。詎仍不知悔改，緣余孝麒與鄭麗敏（渠等2 人均另
    案經最高法院97年度台上字第1795號判決確定）出資參與經
    營大陸地區以郭冠君（另案通緝中）為首之兩岸犯罪集團，
    由余孝麒購買並提供人頭帳戶存摺、金融卡（含密碼）及印
    章予集團車手陳鴻哲（經臺灣高等法院臺南分院95年度上訴
    字第575 號判決確定）及吳仁凱（經最高法院97年度台上字
    第1795號判決確定），陳鴻哲及吳仁凱則負責於每日上午先
    行測試人頭帳戶及金融卡能否正常運作，再將正常人頭帳戶
    回報予上述大陸地區犯罪集團（俗稱：報車），供其等施行
    詐欺取財、恐嚇取財犯罪使用，而於該大陸地區犯罪集團成
    員以如附表一之(一)及附表一之(二)所示犯罪方式，向附表
    一之(一)及附表一之(二)所示被害人施行詐欺或恐嚇取財等
    犯行之所得金錢，以匯款、轉帳或存款方式，匯入或存入該
    大陸地區犯罪集團指定之人頭帳戶後（俗稱：入車），再聽
    從該大陸地區犯罪集團指示，持上開余孝麒所交付之存摺、
    金融卡（含密碼）、印章，迅速至各金融機構所設ATM 自動
    櫃員機或櫃檯現場（臨櫃），將被害人遭詐欺、恐嚇取財之
    金錢提領（俗稱：拖車），復將上開提領所得金錢，或直接
    聽從上述大陸地區犯罪集團之指示，透過臨櫃無摺存款、語
    音轉帳或自動櫃員機轉帳等方式，匯入該大陸地區犯罪集團
    所指定之地下匯兌帳戶（俗稱：匯水、打水），或交由余孝
    麒收取保管，再由余孝麒與該大陸地區犯罪集團聯繫後，匯
    入該集團指定之地下匯兌帳戶，將上開以詐欺取財、恐嚇取
    財方式取得之金錢，交予大陸地區犯罪集團。
二、乙○○乃應余孝麒之邀，與趙淞庭、趙菘培（前揭2 人均另
    行通緝中）、邱志強（另經本院96年度簡上第280 號判決確
    定）等人，前往大陸地區而與前揭犯罪集團之人共同基於意
    圖為自己不法所有之常業詐欺犯意聯絡，於該犯罪集團中擔
    任「電話手」（乙○○於94年2月15日出境赴大陸迄至同年4
    月18日入經臺灣），其在大陸地區學習並從事各類型態之電
    話詐欺、恐嚇取財犯罪手法，起初包括如何以電話與被害人
    對談、取得被害人之基本資料、參與各類詐欺、恐嚇之形式
    、方法、手段(俗稱：前線、中線)，復再進入如何開價、報
    價階段(俗稱：後線)，向如附表一之(一)所示之被害人等施
    行詐欺、恐嚇之犯罪，使被害人等因而陷於錯誤或心生恐懼
    ，而依照該犯罪集團成員之指示，以匯款、轉帳或存款至指
    定人頭帳戶之方式交付財物與前揭犯罪集團，再經由在臺灣
    地區車手陳鴻哲、吳仁凱及張智勇等人，施行前述洗錢步驟
    ，將如附表一之(一)所示之詐欺取財、恐嚇取財所得金錢，
    扣除佣金後轉交至上述大陸地區犯罪集團，乙○○與前揭犯
    罪集團之人，並均恃前揭詐欺取財為業。
三、案經臺南縣警察局移送臺灣嘉義地方法院檢察署檢察官偵查
    起訴。
    理  由
壹、程序部分：
    按被告以外之人於審判外之言詞或書面陳述，除法律有規定
    者外，不得作為證據；又被告以外之人於審判外之陳述，雖
    不符合同法第159條之1至第159條之4之規定，但經當事人於
    審判程序同意作為證據，法院審酌該言詞陳述或書面陳述作
    成時之情況，認為適當者，亦得為證據。當事人、代理人或
    辯護人於法院調查證據時，知有第159條第1項不得為證據之
    情形，而未於言詞辯論終結前聲明異議者，視為有前項之同
    意，刑事訴訟法第159條第1項及第159條之5分別定有明文。
    查本判決下列所引之供述證據，雖屬傳聞證據，惟當事人於
    本院審判期日中表示無意見不予爭執，且迄至言詞辯論終結
    前亦未表示異議，本院審酌該等證據之取得過程並無瑕疵，
    與本案待證事實間復具有相當之關聯性，以之為本案證據並
    無不當，自得採為本件認定事實之基礎，合先敘明。
貳、有罪部分
一、認定犯罪事實所憑之證據及理由：
    上揭事實，業據被告乙○○於本院準備程序及審理時坦承不
    諱（本院卷一第222頁；本院卷二第7、32頁），復經證人余
    孝麒、鄭麗敏、陳鴻哲、吳仁凱及邱智強等人於警詢及偵查
    中證述甚詳，核與附表一之(一)被害人於警詢時證述情節相
    符，復有通訊監察譯文（含譯文檢索表）、金融監視器錄影
    翻拍照片、刑事警察局人頭帳戶資料庫案件詳細資料暨彙整
    調查表、查獲余孝麒詐欺集團及其成員起獲之證物遭列警示
    帳戶一覽表、臺南縣警察局偵破余孝麒詐欺集團案譯文遭列
    警示帳戶一覽表等資料、附表一所示被害人金融機構自動櫃
    員機交易明細表、存款憑條、郵政國內匯款執據（單）、郵
    政跨行匯款申請書、銀行入戶電匯申請書、存摺類存款憑條
    、交易明細表（貸款）、匯款申請書（存根聯）、存款存根
    聯、銀行匯出匯款回條、自動櫃員機交易明細表、客戶交易
    明細表、自動付款機交易明細表、查詢帳戶最近交易資料、
    受理刑事案件報案三聯單、受理各類案件紀錄表及詐騙帳戶
    通報警示、詐騙電話斷話案件報告表，及報紙分類廣告（色
    情廣告）影本、中獎通知信函、禮券、入場券、信封、「漢
    民科技公司」休閒上衣照片等，及國人入出境端末查詢報表
    、入出境查詢結果列印附卷可憑，另有附表二之(一)至附表
    二之(五)所示之證物可稽，足認被告上開自白確與事實相符
    ，應堪採信。本件事證明確，被告犯行堪以認定，應依法論
    科。
二、論罪科刑：
(一)被告行為後，刑法業於94年2月2日修正公布，95年7月1日起
    施行。按行為後法律有變更者，適用行為時之法律，但行為
    後之法律有利於行為人者，適用最有利於行為人之法律，修
    正後刑法第2條第1項定有明文。此條規定係規範行為後法律
    變更所生新舊法律比較適用之準據法，本身尚無新舊法比較
    之問題，於新法施行後，應一律適用新法第2條第1項之規定
    ，為「從舊從輕」之比較。而本次法律變更，比較時應就罪
    刑有關之共犯、未遂犯、想像競合犯、牽連犯、連續犯、結
    合犯，以及累犯加重、自首減輕暨其他法定加減原因（如身
    分加減）與加減例等一切情形，綜其全部罪刑之結果而為比
    較（最高法院95年度第8次刑事庭會議決議參照）。經查：
(１)刑法第340 條常業詐欺取財罪規定，業於95年7月1日刪除，
    被告所共同參與之附表一之(一)所示詐欺取財犯行，倘未依
    常業詐欺取財罪處斷，則各次詐欺分論併罰並定其應執行刑
    結果，得科處之10年以下有期徒刑，顯較依修正前刑法第34
    0條規定（7年以下）為重，對被告較為不利，是應以適用修
    正前刑法第340條常業詐欺取財罪為有利於被告。
(２)關於罰金刑貨幣單位由銀元修正為新臺幣之法律適用，因95
    年7月1日修正公布施行之刑法施行法第1條之1增訂「（第一
    項）中華民國九十四年一月七日刑法修正施行後，刑法分則
    編所定罰金之貨幣單位為新臺幣。（第二項）九十四年一月
    七日刑法修正時，刑法分則編未修正之條文定有罰金者，自
    九十四年一月七日刑法修正施行後，就其所定數額提高為三
    十倍。但七十二年六月二十六日至九十四年一月七日新增或
    修正之條文，就其所定數額提高為三倍」，經查，刑法第34
    0條第1項之常業詐欺罪與第346條第1項之恐嚇取財罪自72年
    6 月26日（即罰金罰鍰提高標準條例修正公布日）迄今未修
    正，因上開規定其罰金之之貨幣單位為「銀元」，配合（廢
    止前）罰金罰鍰提高標準條例第1 條前段規定罰金刑提高10
    倍後，再依現行法規所定貨幣單位折算新台幣條例規定，以
    3 倍折算結果，無異提高30倍；而刑法施行法第1條之1施行
    日（即95年7月1日）後，刑法分則所定罰金之貨幣單位改為
    「新臺幣」，就其所定數額提高30倍，是刑法施行法第1 條
    之1施行後，罰金刑貨幣單位雖有「新臺幣」之更異，惟適
    用結果之罰金額度則無二致，就罰金法定刑提高之「刑罰權
    規範內容」並無利或不利之變更，自不生新舊法之比較問題
    ，惟應適用具特別法性質之刑法施行法第1條之1規定。
(３)被告行為後，刑法第33條第5 款關於「罰金：一元以上」之
    規定，修正公布為「罰金：新臺幣一千元以上，以百元計算
    之」，刑法法定本刑中列有罰金刑者，其法定最低度罰金刑
    因之提高，涉及科刑規範變更，自有新舊法比較必要，比較
    結果，以舊法有利於行為人。
(４)又刑法「罰金刑加減」之規定，將舊法「僅加減其最高度」
    之規定（刑法第68條），改為「最高度及最低度同加減之」
    （刑法第67條），罰金法定刑之加減範圍變更，因屬刑罰權
    科刑規範之變更，於處斷時自有新舊法比較輕重必要，經比
    較結果，於有減輕事由時，新法最低度刑同減之，對被告較
    為有利；而於有加重事由時，舊法最低度刑未同加，對被告
    較為有利，應適用行為時法。
(５)被告行為後刑法第28條已有修正，針對「正犯」意義，修正
    後重新定義為共同「實行」犯罪，而修正前同條定義，則為
    共同「實施」犯罪。修正前後，就正犯定義，依刑法修正立
    法理由，修正前所指「實施」概念，涵蓋「陰謀、預備、著
    手、實行。修正後正犯定義，則僅限於「實行」而已。而被
    告二人就上揭犯行，具有犯意聯絡及行為分擔，且均已達「
    實行」之階段，是無論依修正前後之刑法第28條均構成共同
    正犯，對被告不生有利或不利之情形，應不生新舊法比較之
    問題，而無刑法第2條第1項之適用，故應依修正後刑法第28
    條論以共同正犯（最高法院95年度台上字第5599號、96年度
    台上字第829號、第4662號判決意旨參照）。
(６)被告行為後，刑法第47條亦有修正，修正前刑法第47條規定
    ，受有期徒刑之執行完畢，或受無期徒刑或有期徒刑一部之
    執行而赦免後，5 年以內再犯有期徒刑以上之罪者，為累犯
    。而修正後第47條第1項則規定，5年以內「故意」再犯有期
    徒刑以上之罪者，為累犯，限縮以「故意」再犯者為限，始
    成立累犯。查被告前因詐欺案件，經臺灣台中地方法院以90
    年度訴字第524號判決判處有期徒刑6月確定，於92年3月3日
    徒刑執行完畢，其受有期徒刑之執行完畢後，5 年以內「故
    意」再犯本件有期徒刑以上之上開罪行，是依95年7月1日修
    正施行前、後刑法第47條之規定，均符合累犯之要件，刑罰
    權規範狀態並無有利或不利之變更，不生新舊法比較問題，
    自應適用現行刑法第47條第1 項規定，論以累犯加重其刑（
    最高法院97年度第2次刑事庭會議決議意旨參照）。
(７)綜合上述刑罰權規範內容變更之條文，修正前、後之比較，
    依修正後刑法第2條第1項規定之「從舊、從輕」原則，就被
    告上開犯行，綜合罪刑比較結果，其結果仍以適用舊法最有
    利於被告，自應一體適用修正前之刑法規定論處。
(二)按刑法上所謂常業犯，指反覆以同種類行為為目的之社會活
    動之職業性犯罪而言，至犯罪所得多寡，是否恃此犯罪為唯
    一之謀生職業，則非所問，縱令兼有其他職業，仍無礙於該
    常業犯罪成立（最高法院85年台上510 號判例參照）。查被
    告於本院準備程序時供稱：伊去大陸當詐騙集團的電話手，
    並學習如起訴書第7、8頁所示之詐欺手法；伊擔任電話手，
    月薪約為4至5萬元，是余孝麒給付等語（見本院卷一第222
    頁），故由被告至大陸學習詐騙手法並擔任電話手獲利等情
    觀之，顯非係因偶發性之需求而萌生詐欺犯意，而係反覆以
    同種類詐欺行為為目的之社會活動之職業性犯罪，揆諸上開
    說明，自屬常業犯罪無疑。故核被告附表一之(一)所為，均
    係犯修正前刑法第340 條常業詐欺取財罪。又檢察官起訴意
    旨，認上開被告就附表一之(一)編號2 所示犯行，對被害人
    出言恫嚇部分，並應構成刑法第346條第1項恐嚇取財罪，固
    非無見。然刑法第346條第1項恐嚇取財罪，與刑法第339 條
    第1 項詐欺取財罪，二者區別，在於前者係施用使人心生畏
    怖恐嚇手段，致被害人心生畏懼，明知不應交付財物而交付
    ；後者則係施用詐術手段，使人陷於錯誤，誤信為應交付財
    物，而為交付。惟上開恐嚇手段，常以虛假事實為內容，故
    有時亦不免含有詐欺性質，倘含有詐欺性恐嚇取財行為，足
    使人心生畏懼時，自應僅論以高度恐嚇取財罪，殊無再適用
    詐欺取財罪餘地（最高法院84年台上1993號判決參照）。依
    上說明，具有詐欺性質恐嚇取財行為，或具有恐嚇性質詐欺
    取財行為，究應如何論處，應以罪質高低為判斷標準。換言
    之，應以法定刑度輕重，適用較重罪名處斷。此於刑法第33
    9條第1項詐欺取財罪及刑法第346條第1 項恐嚇取財罪而言，
    固以恐嚇取財罪之罪質較重，然與修正前刑法第340 條常業
    詐欺罪刑度相較，則以常業詐欺罪刑度較高，應認常業詐欺
    罪屬於罪質較重罪名。且依附表一之(一)編號2 所示被害人
    ，遭詐欺集團以親人欠錢遭綁架等名義要求付款，在客觀上
    ，此等足以使被害人心生畏懼行為，亦未完全逸脫出詐欺行
    為態樣，應認為已包含於常業詐欺犯行內，不再另論以恐嚇
    取財罪名。檢察官就此部分犯行，認構成恐嚇取財罪，尚有
    未洽。惟基本社會事實相同，此部分起訴法條，應予變更。
    被告乙○○與郭冠君、余孝麒、鄭麗敏、陳鴻哲、吳仁凱、
    趙淞庭、趙菘培及邱智強等人，就上開常業詐欺取財犯行，
    有犯意聯絡及行為分擔，均為共同正犯。又被告有犯罪事實
    一示科刑及於92年3月3日徒刑執行完畢之情形，有臺灣高等
    法院被告前案紀錄表1 份在卷可參，其於受有期徒刑之執行
    完畢後5 年內故意再犯本件有期徒刑以上之刑之罪，為累犯
    ，應依刑法第47條第1 項規定，加重其刑。爰審酌被告高中
    肄業之智識程度，前有詐欺前科之素行，其冀謀不勞而獲，
    參與前揭犯罪集團，而以附表一之(一)所示方式取得財物之
    目的、手段；因而導致社會大眾對人之信任蕩然無存，對社
    會秩序所生之危害；其參與本件犯行之情節、程度；被害人
    所受之損害；犯後坦承犯行之態度等一切情狀，量處如主文
    所示之刑。又被告上開犯行之犯罪時間，雖均在96 年4月24
    日以前，然其於中華民國九十六年罪犯減刑條例施行前之95
    年5 月15日即經本院以95年度嘉院龍刑緝字第80號通緝書予
    以通緝在案，並於99年8月3日經警緝獲等情，有本院前揭通
    緝書（外放）、金門縣警察局通緝案件移送書及被告警詢筆
    錄（見本院卷一第2至5頁）各1 份附卷足稽，是被告於前揭
    罪犯減刑條例施行前即經通緝，且亦未於96年12月31日前自
    動歸案接受審判，故依前揭罪犯減刑條例第5 條規定，被告
    前揭犯行即不得予以減刑，併此敘明。
(三)扣案附表附表二之(一)至附表二之(五)所示（即起訴書或原
    審附表2-2、2-4至2-7 ）所示之物，分別為共犯余孝麒集團
    中余孝麒、陳鴻哲、吳仁凱、張智勇、鄭麗敏等人所有，供
    其等犯上開常業詐欺取財或恐嚇取財犯行所用或所得之物，
    業據共犯余孝麒、陳鴻哲、吳仁凱、張智勇等供承在卷，且
    有搜索票、搜索扣押筆錄及扣押物品目錄表（見偵查卷一第
    第247至301頁）附卷可參，爰分別依刑法第38條第1項第2款
    、第3款規定，宣告沒收。
參、不另為無罪諭知部分
一、公訴意旨另以：被告於附表一之(二)所示之時間、地點，因
    加入大陸地區犯罪集團擔任電話手，以附表一之(二)手段，
    參與常業詐欺取財、恐嚇取財罪，因認被告另涉犯刑法第34
    0條常業詐欺取財罪、同法第346條恐嚇取財罪云云，惟公訴
    人指訴被告涉犯前揭犯行，均以其等在大陸期間擔任電話手
    為前提事實，然查被告於94年2月15日出境赴大陸迄至同年4
    月18日入經臺灣等情，有其入出境資訊連結作業資料1份在
    卷可佐（見本院卷二第4頁），是被告於附表一之(二)所示
    時間，即入境台灣後期間之部分，並未於大陸地區犯罪集團
    擔任電話手之情即屬灼然，即難逕認被告與該犯罪集團仍有
    犯意聯絡及行為分擔之情事；此外，又查無其他積極證據足
    資認定被告就附表一之(二)部分，有何共同常業詐欺或恐嚇
    取財犯行，原應為無罪之諭知，惟公訴意旨認此部分與前開
    有罪部分，有常業犯及牽連犯之實質上一罪及裁判上一罪之
    關係，爰不另為無罪之諭知。
肆、不另為免訴諭知部分
一、公訴意旨另以：被告乙○○於附表一之(一)、(二)所涉犯常
    業詐欺犯行，因犯罪集團共犯以洗錢方式匯錢回大陸地區之
    犯罪集團等情，另涉犯修正前洗錢防制法第9條第3項之罪云
    云。
二、按案件有犯罪後之法律已廢止其刑罰者，應諭知免訴之判決
    ，刑事訴訟法第302條定有明文。洗錢防制法例第2條明定：
    「洗錢」之定義為：(一)掩飾或隱匿因自己或他人重大犯罪
    所得財物或財產上利益者。(二)收受、搬運、寄藏、故買或
    牙保他人因重大犯罪所得財物或財產上利益者」，並於同法
    第3條第1項列舉「重大犯罪」之範圍。惟洗錢防制法第3 條
    第1項於95年5月30日修正公布，其配合刑法刪除第340 條常
    業詐欺取財罪之規定，而將刑法第340 條之常業詐欺取財罪
    ，自洗錢防制法第3條第1項第5 款之「重大犯罪」中予以刪
    除，是修正後洗錢防制法第3條第1項所稱重大犯罪，既已不
    包括常業詐欺取財罪，亦即修正前洗錢防制法有關掩飾、收
    受他人「常業詐欺」所得財物或財產上利益之刑罰規定，修
    正後洗錢防制法業已廢止（最高法院96台上2526號判決參照
    ），從而，本件被告因涉犯將常業詐欺犯罪後所得財物及財
    產上利益、參與洗錢行為之起訴情事，即因現行洗錢防制法
    廢除其刑罰規定，其等被訴涉犯修正前洗錢防制法第9條第3
    項之罪部分，依前開說明，原應為免訴之諭知，惟因公訴人
    認此部分與前揭論罪科刑部分具有方法、目的牽連關係，有
    牽連犯之裁判上一罪關係，本院就此爰不另為免訴之諭知，
    附此敘明。
據上論斷，應依刑事訴訟法第299條第1項前段、第300 條，刑法
第2條第1項前段、第28條、第340條（廢止前）、第47條第1項，
第38條第1項第2款、第3款，刑法施行法第1條之1第1項、第2 項
但書，判決如主文。
本案經檢察官李志明到庭執行職務。
中    華    民    國    99    年    8     月    31    日
                刑事第五庭    審判長法  官  蔡廷宜
                                    法  官  曾宏揚
                                    法  官  啟夫
以上正本證明與原本無異。
如不服本判決應於收受判決後10日內向本院提出上訴書狀，並應
敘述具體理由；其未敘述上訴理由者，應於上訴期間屆滿後20日
內向本院補提理由書（均須按他造當事人之人數附繕本）「切勿
逕送上級法院」。告訴人或被害人如對於本判決不服者，應具備
理由請求檢察官上訴，其上訴期間之計算係以檢察官收受判決正
本之日期為準。
中    華    民    國    99    年    8     月    31    日
                                    書記官  侯麗茹
附錄論罪科刑法條：
刑法第340條（廢止前）
以犯前條之罪為常業者，處一年以上七年以下有期徒刑，得併科
五千元以下罰金。
附表一之(一)：
   ┌──┬────┬──────┬─────┬────────┬───────────┐
   │編號│被害人  │犯罪時間    │詐欺、恐嚇│犯罪方式        │犯罪所使用帳戶        │
   │    │        │            │所得金額  │                ├───────────┤
   │    │        │            │（新台幣）│                │犯罪所使用電話        │
   ├──┼────┼──────┼─────┼────────┼───────────┤
   │1   │林茂榕  │94年4月6日  │  15,000元│犯罪集團成員於電│土地銀行新營分行帳號：│
   │    │        │12時22分許  │          │話中佯稱係被害人│000000000000號        │
   │    │        │            │          │之朋友「小慧」，│戶名：連勇智          │
   │    │        │            │          │要向被害人借錢，├───────────┤
   │    │        │            │          │並表示近日內會償│0000000000            │
   │    │        │            │          │還，被害人不疑有│                      │
   │    │        │            │          │他，遂依指示匯款│                      │
   │    │        │            │          │。              │                      │
   ├──┼────┼──────┼─────┼────────┼───────────┤
   │2   │許素惠  │94年3月15日 │  50,000元│犯罪集團成員於電│嘉義郵局局帳號：005101│
   │    │        │9時20分許   │          │話中以兇惡口吻向│0-0000000號           │
   │    │        │            │          │被害人佯稱其子為│戶名：袁文俊          │
   │    │        │            │          │人擔保向地下錢莊│                      │
   │    │        │            │          │借款，因該欠款人├───────────┤
   │    │        │            │          │跑掉，其子現在渠│不詳                  │
   │    │        │            │          │等手中，且被毆打│                      │
   │    │        │            │          │流血，要求被害人│                      │
   │    │        │            │          │依指示匯款，致被│                      │
   │    │        │            │          │害人心生畏懼，遂│                      │
   │    │        │            │          │依指示匯款。    │                      │
   ├──┴────┼──────┴─────┴────────┴───────────┤
   │合          計│                                                 新台幣65,000元   │
   │              │                                                                  │
   └───────┴─────────────────────────────────┘
附表一之(二)：
   ┌──┬────┬──────┬─────┬────────┬───────────┐
   │編號│被害人  │犯罪時間    │詐欺、恐嚇│犯罪方式        │犯罪所使用帳戶        │
   │    │        │            │所得金額  │                ├───────────┤
   │    │        │            │（新台幣）│                │犯罪所使用電話        │
   ├──┼────┼──────┼─────┼────────┼───────────┤
   │1   │林胡月屘│94年5月16日 │  50,000元│犯罪集團成員以電│土庫馬光郵局局帳號：03│
   │    │        │15時許      │          │話向被害人佯稱其│00000-0000000號       │
   │    │        │            │          │子為友人擔保，因│戶名：劉秀秀          │
   │    │        │            │          │該友人欠地下錢莊│                      │
   │    │        │            │          │債務已跑掉，其子├───────────┤
   │    │        │            │          │現在渠等手中，並│不詳                  │
   │    │        │            │          │遭毆打，要求被害│                      │
   │    │        │            │          │人匯款至指定帳戶│                      │
   │    │        │            │          │內，致被害人心生│                      │
   │    │        │            │          │畏懼，遂依指示匯│                      │
   │    │        │            │          │款。            │                      │
   ├──┼────┼──────┼─────┼────────┼───────────┤
   │2   │王水川  │94年5月23日 │ 300,000元│犯罪集團成員以電│(1)第一銀行帳號：222680│
   │    │        │9時30分許至 │          │話向被害人佯稱其│  147302號            │
   │    │        │12時許      │          │子為友人背書，因│  戶名：張朝榮（匯入22│
   │    │        │            │          │該友人欠款已跑掉│  0,000元）           │
   │    │        │            │          │，其子現在渠等拘│(2)第一銀行帳號：627505│
   │    │        │            │          │禁控制中，其必須│  52414號             │
   │    │        │            │          │代為償還債務，否│  戶名：王鴻益（匯入80│
   │    │        │            │          │則要將其子腿打斷│  ,000元）            │
   │    │        │            │          │，要其等著收屍云├───────────┤
   │    │        │            │          │云，要求被害人匯│不詳                  │
   │    │        │            │          │款至指定帳戶內，│                      │
   │    │        │            │          │致被害人心生畏懼│                      │
   │    │        │            │          │，遂依指示匯款。│                      │
   ├──┼────┼──────┼─────┼────────┼───────────┤
   │3   │曹金甘  │94年6月22日 │  60,000元│犯罪集團成員以電│虎尾郵局局帳號：030117│
   │    │        │11時56分許  │          │話向被害人佯稱其│0-0000000號           │
   │    │        │            │          │子為人擔保借款，│戶名：郭秋美          │
   │    │        │            │          │因該欠款人已跑掉│                      │
   │    │        │            │          │，其子必須代為還│                      │
   │    │        │            │          │款，且其子現在渠│                      │
   │    │        │            │          │等手中，要求被害├───────────┤
   │    │        │            │          │人匯款至指定帳戶│不詳                  │
   │    │        │            │          │，始會將其子釋放│                      │
   │    │        │            │          │，致被害人心生畏│                      │
   │    │        │            │          │懼，遂依指示匯款│                      │
   │    │        │            │          │。              │                      │
   ├──┼────┼──────┼─────┼────────┼───────────┤
   │4   │盧雅聘  │94年6月1日17│  26,000元│犯罪集團成員以電│中國信託銀行斗六分行帳│
   │    │        │時許        │          │話向被害人佯稱其│號：000000000000號    │
   │    │        │            │          │弟為人擔保借款，│戶名：王素貞          │
   │    │        │            │          │現人在渠等手中，│                      │
   │    │        │            │          │若不依指示匯款，│                      │
   │    │        │            │          │其弟將會被判軍法├───────────┤
   │    │        │            │          │，被害人信以為真│00-0000000            │
   │    │        │            │          │，遂依指示匯款。│                      │
   ├──┼────┼──────┼─────┼────────┼───────────┤
   │5   │鄒玲玲  │94年5月26日 │ 100,000元│犯罪集團成員以電│台新銀行帳號：00000000│
   │    │        │17時許      │          │話向被害人佯稱其│156600號              │
   │    │        │            │          │弟為人擔保借款，│戶名：葉文哲          │
   │    │        │            │          │因該欠款人跑掉，│                      │
   │    │        │            │          │其弟現被扣留在渠│                      │
   │    │        │            │          │等手中，要求被害│                      │
   │    │        │            │          │人依指示匯款，以├───────────┤
   │    │        │            │          │搭救其弟，致被害│不詳                  │
   │    │        │            │          │人心生畏懼，遂依│                      │
   │    │        │            │          │指示匯款。      │                      │
   ├──┼────┼──────┼─────┼────────┼───────────┤
   │6   │顏窕珍  │94年06月13日│  72,579元│犯罪集團成員於電│(1)虎尾郵局局帳號：0301│
   │    │        │至同年月20日│          │話中佯稱係「漢民│  000-0000000號       │
   │    │        │            │          │科技公司」專員，│  戶名：郭秋美        │
   │    │        │            │          │向被害人詐稱其中│(2)彰化銀行北台中分行帳│
   │    │        │            │          │獎新台幣66萬元，│  號：00000000000000號│
   │    │        │            │          │但須先以電話聯絡│  戶名：朱俊吉        │
   │    │        │            │          │律師至法院公證、│(3)華南銀行水湳分行帳號│
   │    │        │            │          │繳交會員費辦理臨│  ：000000000000號    │
   │    │        │            │          │時會員證，始能領│  戶名：朱俊吉        │
   │    │        │            │          │獎金，又其另中六├───────────┤
   │    │        │            │          │合彩金換算台幣19│00-00000000           │
   │    │        │            │          │0萬元，要領獎金 │0000000000            │
   │    │        │            │          │須補足匯率價差、│0000000000            │
   │    │        │            │          │繳保證金等，致被│（用戶：何武炎）      │
   │    │        │            │          │害人陷於錯誤，陸│                      │
   │    │        │            │          │續依指示匯款致指│                      │
   │    │        │            │          │定帳戶內。      │                      │
   ├──┼────┼──────┼─────┼────────┼───────────┤
   │7   │顏瑞宥  │94年05月19、│  88,000元│犯罪集團成員在報│(1)台新銀行新竹分行帳號│
   │    │        │21、23、24、│          │紙上刊登色情廣告│  ：00000000000000號（│
   │    │        │26日        │          │，於被害人依廣告│  94年5月21、23日匯入 │
   │    │        │            │          │所留電話與之聯絡│  18,000元、15,000元）│
   │    │        │            │          │時，向其稱須先匯│  戶名：廖梓文        │
   │    │        │            │          │100元擔保信用， │(2)台新銀行南京東路分行│
   │    │        │            │          │被害人未依指示匯│  帳號：00000000000000│
   │    │        │            │          │款，該集團成員未│  號（94年5月24日匯入2│
   │    │        │            │          │幾即以電話對被害│  5,000元）           │
   │    │        │            │          │人恐嚇稱其破壞渠│  戶名：葉文哲        │
   │    │        │            │          │等做生意，須付錢│(3)中國信託銀行斗六分行│
   │    │        │            │          │擺平，否則將傷害│  帳號：000000000000號│
   │    │        │            │          │其家人，致被害人│  （94年5月26日匯入19,│
   │    │        │            │          │心生畏懼，而依指│  000元、11,000元）   │
   │    │        │            │          │示匯款。        │  戶名：王素貞        │
   │    │        │            │          │                ├───────────┤
   │    │        │            │          │                │0000000000            │
   ├──┼────┼──────┼─────┼────────┼───────────┤
   │8   │李國煌  │94年5月21日 │   6,000元│犯罪集團成員在報│台新銀行新竹分行帳號：│
   │    │        │22時許      │          │紙上刊登色情廣告│00000000000000號      │
   │    │        │            │          │，於被害人依所留│戶名：廖梓文          │
   │    │        │            │          │電話叫小姐服務時│                      │
   │    │        │            │          │，自稱「小可」之│                      │
   │    │        │            │          │犯罪集團女性成員│                      │
   │    │        │            │          │佯稱服務一次要價│                      │
   │    │        │            │          │3,000元，並要求 │                      │
   │    │        │            │          │被害人至桃園市統│                      │
   │    │        │            │          │領百貨見面，復以│                      │
   │    │        │            │          │電話告知其須先確│                      │
   │    │        │            │          │認身分並匯錢，被│                      │
   │    │        │            │          │害人不願匯錢，另├───────────┤
   │    │        │            │          │一犯罪集團男性成│0000000000            │
   │    │        │            │          │員即在電話中恫嚇│0000000000            │
   │    │        │            │          │被害人，要求其賠│                      │
   │    │        │            │          │償，否則將對其家│                      │
   │    │        │            │          │人不利，致被害人│                      │
   │    │        │            │          │心生畏懼，遂依指│                      │
   │    │        │            │          │示匯款。        │                      │
   ├──┼────┼──────┼─────┼────────┼───────────┤
   │9   │廖英秀  │94年5月14日 │ 166,767元│犯罪集團成員以電│華南銀行嘉義分行帳號：│
   │    │        │18時25分許  │          │話向被害人詐稱其│000000000000號        │
   │    │        │            │          │中國信託信用卡被│戶名：葉文哲          │
   │    │        │            │          │盜刷，要其打電話│                      │
   │    │        │            │          │備案、至提款機操├───────────┤
   │    │        │            │          │作查看餘額等，致│00-00000000           │
   │    │        │            │          │被害人陷於錯誤，│00-00000000           │
   │    │        │            │          │遂依指示匯款。  │                      │
   ├──┼────┼──────┼─────┼────────┼───────────┤
   │10  │陳秋帆  │94年5月8日  │ 100,000元│犯罪集團成員以電│中國信託新營分行帳號：│
   │    │        │19時30分許  │          │話向被害人詐稱其│00000000000000號      │
   │    │        │            │          │中國信託信用卡被│                      │
   │    │        │            │          │人冒用、信用卡資├───────────┤
   │    │        │            │          │料外洩，請其至銀│00-00000000           │
   │    │        │            │          │行更改識別碼，致│00-00000000           │
   │    │        │            │          │被害人陷於錯誤，│                      │
   │    │        │            │          │遂依指示至自動存│                      │
   │    │        │            │          │款機將金錢存入指│                      │
   │    │        │            │          │定帳戶內。      │                      │
   ├──┼────┼──────┼─────┼────────┼───────────┤
   │11  │林金志  │94年5月7日  │ 100,000元│犯罪集團成員以電│中國信託新營分行帳號：│
   │    │        │19時許      │          │話向被害人詐稱其│00000000000000號      │
   │    │        │            │          │中國信託信用卡遭│                      │
   │    │        │            │          │人盜用，並提供電│                      │
   │    │        │            │          │話請其去電查詢，├───────────┤
   │    │        │            │          │之後即要求被害人│00-00000000           │
   │    │        │            │          │至提款機領出現金│00-00000000           │
   │    │        │            │          │，再存入指定帳戶│                      │
   │    │        │            │          │內，被害人不疑有│                      │
   │    │        │            │          │他，遂依指示提款│                      │
   │    │        │            │          │及存款。        │                      │
   ├──┼────┼──────┼─────┼────────┼───────────┤
   │12  │張珮卿  │94年7月27日 │ 203,000元│犯罪集團成員以電│(1)新竹富中里郵局局帳號│
   │    │        │15時許      │          │話向被害人詐稱其│  ：00000000000000號  │
   │    │        │            │          │抽中勞斯丹頓鐘錶│  戶名：薛榮輝        │
   │    │        │            │          │公司所舉辦抽獎活│(2)埔里北門郵局局帳號：│
   │    │        │            │          │動之四獎，必須先│  00000000000000號戶名│
   │    │        │            │          │繳納稅金及繳納會│  ：張民宗            │
   │    │        │            │          │費加入臨時會員，├───────────┤
   │    │        │            │          │始能領取獎金，致│0000000000            │
   │    │        │            │          │被害人陷於錯誤，│                      │
   │    │        │            │          │遂依指示匯款。  │                      │
   ├──┼────┼──────┼─────┼────────┼───────────┤
   │13  │楊慧菁  │94年5月12日 │ 114,627元│犯罪集團成員以電│誠泰銀行嘉義分行帳號：│
   │    │        │20時44分許  │          │話向被害人詐稱其│000000000000號        │
   │    │        │            │          │遭人冒名申辦信用│戶名：葉文哲          │
   │    │        │            │          │卡被盜刷，須持金│                      │
   │    │        │            │          │融卡至提款機變更├───────────┤
   │    │        │            │          │識別碼，致被害人│00-00000000           │
   │    │        │            │          │陷於錯誤，依指示│（用戶：周國煌）      │
   │    │        │            │          │前往提款機操作，│00-00000000           │
   │    │        │            │          │而將其所有帳戶內│                      │
   │    │        │            │          │之存款轉出。    │                      │
   ├──┼────┼──────┼─────┼────────┼───────────┤
   │14  │蔡育明  │94年5月26日 │  99,987元│犯罪集團成員於電│屏東內埔郵局局帳號：00│
   │    │        │15時許      │          │話中佯稱係中華電│00000-0000000號       │
   │    │        │            │          │信客服中心人員，│戶名：邱志強          │
   │    │        │            │          │向被害人詐稱其有│                      │
   │    │        │            │          │一筆電話保證金可│                      │
   │    │        │            │          │退款，請其就近至├───────────┤
   │    │        │            │          │郵局提款機依指示│不詳                  │
   │    │        │            │          │操作，鍵入「驗證│                      │
   │    │        │            │          │密碼」，始可領取│                      │
   │    │        │            │          │該筆保證金，致被│                      │
   │    │        │            │          │害人陷於錯誤，依│                      │
   │    │        │            │          │指示前往提款機操│                      │
   │    │        │            │          │作，而將其所有帳│                      │
   │    │        │            │          │戶內之存款轉出。│                      │
   ├──┼────┼──────┼─────┼────────┼───────────┤
   │15  │陳佳梅  │94年7月13日 │ 461,000元│犯罪集團成員以電│(1)新竹富中里郵局局帳號│
   │    │        │10時許（被害│          │話向被害人詐稱其│  ：0000000-0000000號 │
   │    │        │人接獲中獎詐│          │中獎，藉此詐騙被│  戶名：薛榮輝（94年7 │
   │    │        │騙電話）、同│          │害人金錢。      │  月20日匯入61,000元  │
   │    │        │年月20、21、│          │                │  ）                  │
   │    │        │22、25日（被│          │                │(2)中壢興國郵局局帳號：│
   │    │        │害人陸續依指│          │                │   0000000-0000000號  │
   │    │        │示匯款）    │          │                │   戶名：林桂幽（94年7│
   │    │        │            │          │                │   月21、22、25日先後 │
   │    │        │            │          │                │   匯入100,000元、210,│
   │    │        │            │          │                │   000元、90,000元）  │
   │    │        │            │          │                ├───────────┤
   │    │        │            │          │                │不詳                  │
   ├──┼────┼──────┼─────┼────────┼───────────┤
   │16  │陳碧霞  │94年6月28日 │  56,000元│犯罪集團成員寄送│三重中山路郵局局帳號：│
   │    │        │12時許（被害│          │中獎通知信函、禮│0000000-0000000號     │
   │    │        │人收到中獎通│          │券及入場券予被害│戶名：周裕隆（94年7月6│
   │    │        │知信函）、同│          │人，通知其抽中「│日匯入30,000元、同年月│
   │    │        │年7月6、7日 │          │創豪公司」送愛到│7日匯入26,000元）     │
   │    │        │（被害人依指│          │南亞抽獎活動之獎├───────────┤
   │    │        │示陸續匯款）│          │項，被害人不疑有│00-00000000           │
   │    │        │            │          │他，依通知信所留│（用戶：陳威宏）      │
   │    │        │            │          │電話與之聯絡，而│0000000000            │
   │    │        │            │          │遭詐騙匯款轉帳。│（郭志忠過戶予吳正宗）│
   │    │        │            │          │                │0000000000            │
   │    │        │            │          │                │00-00000000           │
   │    │        │            │          │                │ （用戶：洪國哲）     │
   ├──┼────┼──────┼─────┼────────┼───────────┤
   │17  │張慧倫  │94年6月27日 │  6,600元 │犯罪集團成員以電│梧棲郵局局帳號：014142│
   │    │        │16時10分許  │          │話向被害人詐稱其│0-0000000號           │
   │    │        │            │          │中獎，獎金新台幣│戶名：陳惠珠          │
   │    │        │            │          │3萬元，須匯款繳 ├───────────┤
   │    │        │            │          │納法院公證費，致│00000000              │
   │    │        │            │          │被害人陷於錯誤，│0000000000            │
   │    │        │            │          │遂依指示匯款。  │                      │
   ├──┼────┼──────┼─────┼────────┼───────────┤
   │18  │梁力生  │94年6月17日 │  80,000元│犯罪集團成員以電│郵局局帳號：0000000-00│
   │    │        │            │          │話向被害人詐稱其│03375號               │
   │    │        │            │          │中獎，須先繳納中│戶名：王錫明          │
   │    │        │            │          │獎稅金，將之匯至│                      │
   │    │        │            │          │指定帳戶，致被害├───────────┤
   │    │        │            │          │人陷於錯誤，而依│00-00000000           │
   │    │        │            │          │指示匯款。      │（用戶：張朝榮）      │
   │    │        │            │          │                │00-00000000           │
   │    │        │            │          │                │（用戶：張朝榮）      │
   ├──┼────┼──────┼─────┼────────┼───────────┤
   │19  │張懿綺  │94年8月8日  │待查      │犯罪集團成員以電│復華銀行帳號：00000000│
   │    │        │            │          │話向被害人詐稱週│00350號               │
   │    │        │            │          │年慶中獎，藉此詐│戶名：陳錦秋          │
   │    │        │            │          │騙被害人金錢。  ├───────────┤
   │    │        │            │          │                │00-00000000           │
   │    │        │            │          │                │（用戶：洪鎮榮）      │
   │    │        │            │          │                │00-00000000           │
   ├──┼────┼──────┼─────┼────────┼───────────┤
   │20  │顏博璋  │94年7月初（ │ 236,600元│犯罪集團成員於電│(1)土地銀行帳號：101005│
   │    │        │被害人接獲電│          │話中向被害人佯稱│  153329號            │
   │    │        │話訪問、經電│          │係「漢民科技公司│  戶名：陳自亮        │
   │    │        │話通知中獎）│          │」之電話訪問，被│(2)台灣企銀桃園分行帳號│
   │    │        │、同年7月5、│          │害人不察，遂留下│  ：00000000000號     │
   │    │        │6、7、8日（ │          │個人資料，之後該│  戶名：邱志強        │
   │    │        │被害人依指示│          │集團成員又佯稱係│(3)台中商銀埔鹽分行帳號│
   │    │        │陸續匯款）  │          │公司領獎部，通知│  ：000000000000號    │
   │    │        │            │          │被害人中三獎港幣│  戶名： 楊金進       │
   │    │        │            │          │15萬元，須先繳納│                      │
   │    │        │            │          │稅金、繳費加入臨│                      │
   │    │        │            │          │時會員、代簽注六├───────────┤
   │    │        │            │          │合彩中獎2,500萬 │00-00000000轉103      │
   │    │        │            │          │元，但須再匯款等│00000000000000        │
   │    │        │            │          │，致被害人陷於錯│0000000000            │
   │    │        │            │          │誤，遂依指示陸續│0000000000            │
   │    │        │            │          │匯款。期間犯罪集│0000000000            │
   │    │        │            │          │團成員尚以包裹寄│00000000000000        │
   │    │        │            │          │送1件漢民科技公 │                      │
   │    │        │            │          │司休閒上衣，以取│                      │
   │    │        │            │          │信被害人。      │                      │
   ├──┼────┼──────┼─────┼────────┼───────────┤
   │21  │王志源  │94年7月初（ │ 219,468元│犯罪集團成員於電│(1)台灣企銀桃園分行帳號│
   │    │        │被害人接獲電│          │話中向被害人佯稱│  ：00000000000號     │
   │    │        │話訪問、經電│          │係「漢民科技公司│  戶名：邱志強        │
   │    │        │話通知中獎）│          │」之電話訪問，被│(2)第一銀行帳號：463500│
   │    │        │、同年7月6、│          │害人不察，遂留下│  53021號             │
   │    │        │11 、14、15 │          │個人資料，之後該│  戶名：粘瑜真        │
   │    │        │、19 、20、 │          │集團成員又佯稱係│(3)台中商銀埔鹽分行帳號│
   │    │        │21日（被害人│          │公司領獎部，通知│  ：000000000000號    │
   │    │        │依指示陸續匯│          │被害人中三獎港幣│  戶名：楊金進        │
   │    │        │款）        │          │15 萬元，須先繳 │                      │
   │    │        │            │          │交公證費、繳費加├───────────┤
   │    │        │            │          │入臨時會員、繳費│00000000000000        │
   │    │        │            │          │做為銀行聯合保證│0000000000            │
   │    │        │            │          │金、代簽注六合彩│0000000000            │
   │    │        │            │          │中獎1,000萬元， │0000000000            │
   │    │        │            │          │但須再匯保全費、│00000000000000        │
   │    │        │            │          │律師見證費等，致│                      │
   │    │        │            │          │被害人陷於錯誤，│                      │
   │    │        │            │          │遂依指示陸續匯款│                      │
   │    │        │            │          │。期間犯罪集團成│                      │
   │    │        │            │          │員尚以包裹寄送1 │                      │
   │    │        │            │          │件漢民科技公司休│                      │
   │    │        │            │          │閒上衣，以取信被│                      │
   │    │        │            │          │害人。          │                      │
   ├──┼────┼──────┼─────┼────────┼───────────┤
   │22  │朱彥勳  │94年7月間   │ 100,000元│犯罪集團成員以電│郵局局帳號：0000000-00│
   │    │        │            │          │話向被害人詐稱其│84890號               │
   │    │        │            │          │抽中公司所舉辦抽│戶名：田寶玉          │
   │    │        │            │          │獎活動之三獎，獎│                      │
   │    │        │            │          │金新台幣66萬元，│                      │
   │    │        │            │          │且公司將該筆獎金│                      │
   │    │        │            │          │參加香港六合彩抽│                      │
   │    │        │            │          │獎，已被電腦選中│                      │
   │    │        │            │          │，獎金累積至新台│                      │
   │    │        │            │          │幣1,000萬元，須 │                      │
   │    │        │            │          │先匯款繳交公證金├───────────┤
   │    │        │            │          │、繳費加入臨時會│不詳                  │
   │    │        │            │          │員、繳交銀行聯合│                      │
   │    │        │            │          │保證金及保全費等│                      │
   │    │        │            │          │，致被害人陷於錯│                      │
   │    │        │            │          │誤，遂依指示陸續│                      │
   │    │        │            │          │匯款。期間犯罪集│                      │
   │    │        │            │          │團成員尚寄送禮券│                      │
   │    │        │            │          │、T恤等，以取信 │                      │
   │    │        │            │          │被害人。        │                      │
   ├──┼────┼──────┼─────┼────────┼───────────┤
   │23  │李任軒  │94年7月初   │   6,600元│犯罪集團成員以電│郵局局帳號：0000000-00│
   │    │        │            │          │話向被害人詐稱其│84890號               │
   │    │        │            │          │中獎，獎金新台幣│戶名：田寶玉          │
   │    │        │            │          │66萬元，須先匯公│                      │
   │    │        │            │          │證費用，始能領取├───────────┤
   │    │        │            │          │獎金等，致被害人│不詳                  │
   │    │        │            │          │陷於錯誤，遂依指│                      │
   │    │        │            │          │示匯款。        │                      │
   ├──┼────┼──────┼─────┼────────┼───────────┤
   │24  │張楊櫻桃│94年5月31日 │ 180,000元│犯罪集團成員以電│虎尾郵局局帳號：030117│
   │    │        │12時30分許  │          │話向被害人佯稱其│0-0000000號           │
   │    │        │            │          │子遭歹徒綁架，且│戶名：郭秋美          │
   │    │        │            │          │被毆打成傷，致被├───────────┤
   │    │        │            │          │害人心生畏懼，遂│不詳                  │
   │    │        │            │          │依指示匯款。    │                      │
   └──┴────┴──────┴─────┴────────┴───────────┘
附表二之(一)：共犯余孝麒持有供本件犯罪所用之物
   ┌──┬─────────────────┬─────┬───────┐
   │編號│扣押物品名稱                      │數量      │備註          │
   ├──┼─────────────────┼─────┼───────┤
   │1   │NOKIA行動電話、門號：0000000000、 │1具       │台中市北區錦中│
   │    │序號：歸零、黑色                  │          │街11之4號5樓扣│
   │    │                                  │          │得            │
   ├──┼─────────────────┼─────┼───────┤
   │2   │NOKIA行動電話、門號：0000000000、 │1具       │同上          │
   │    │序號：000000000000000、黑色       │          │              │
   ├──┼─────────────────┼─────┼───────┤
   │3   │NOKIA行動電話、門號：0000000000、 │1具       │同上          │
   │    │序號：000000000000000、銀藍色     │          │              │
   ├──┼─────────────────┼─────┼───────┤
   │4   │SANYO行動電話、門號：0000000000、 │1具       │同上          │
   │    │PHS 、序號：000000000000000、銀色 │          │              │
   ├──┼─────────────────┼─────┼───────┤
   │5   │SANYO行動電話、門號：0000000000、 │1具       │同上          │
   │    │PHS 、序號：000000000000000、鐵灰 │          │              │
   │    │色                                │          │              │
   ├──┼─────────────────┼─────┼───────┤
   │6   │MOTOROLA行動電話、門號：0000000000│1具       │同上          │                                                       │                        │
   │    │、序號：00000000000000000、黑色   │          │              │
   ├──┼─────────────────┼─────┼───────┤
   │7   │MOTOROLA行動電話、無SIM卡、序號： │1具       │同上          │
   │    │00000000000000000、灰色           │          │              │
   ├──┼─────────────────┼─────┼───────┤
   │8   │ETEN-PDA、序號：000000000000000   │1具       │同上          │
   ├──┼─────────────────┼─────┼───────┤
   │9   │郵政跨行匯款申請書（收款人帳號：51│1張       │同上          │
   │    │000000000000號、收款人戶名：謝寶玉│          │              │
   │    │、匯款金額6萬元）                 │          │              │
   ├──┼─────────────────┼─────┼───────┤
   │10  │記載大陸電話信封（大陸門號：139504│1張       │同上          │
   │    │96496、00000000000、00000000000） │          │              │
   ├──┼─────────────────┼─────┼───────┤
   │11  │PHS行動電話服務申請書（門號：09661│2張       │同上          │
   │    │52499、0000000000）               │          │              │
   ├──┼─────────────────┼─────┼───────┤
   │12  │彰化銀行活期儲蓄存摺影本、戶名：謝│1張       │同上          │
   │    │寶玉、帳號：00000000000000號      │          │              │
   ├──┼─────────────────┼─────┼───────┤
   │13  │電話聯絡簿（內記載帳號：0000000000│1本       │同上          │
   │    │660號）                           │          │              │
   ├──┼─────────────────┼─────┼───────┤
   │14  │土地銀行入戶電匯申請書（收款人戶名│1張       │同上          │
   │    │：謝寶玉、收款人帳號：000000000000│          │              │
   │    │10號）                            │          │              │
   ├──┼─────────────────┼─────┼───────┤
   │15  │記載「彰化銀行東門分行（帳號）5109│1張       │同上          │
   │    │00000000000（戶名）謝寶玉（金額）5│          │              │
   │    │3,178-」紙張                      │          │              │
   ├──┼─────────────────┼─────┼───────┤
   │16  │成長旅行社有限公司刷卡簽帳單（卡號│1張       │同上          │
   │    │：0000000000000000號、金額：16,932│          │              │
   │    │、余孝麒簽名）                    │          │              │
   ├──┼─────────────────┼─────┼───────┤
   │17  │華南銀行匯款回條聯（匯款金額15萬元│1張       │車牌號碼0338-G│
   │    │、收款人帳號：0000000000000號、收 │          │H號車內扣得   │
   │    │款人戶名詹秀美）                  │          │              │
   └──┴─────────────────┴─────┴───────┘
   附表二之(二)：共犯陳鴻哲持有供本件犯罪所用之物
   ┌──┬─────────────────┬─────┬───────┐
   │編號│扣押物品名稱                      │數量      │ 備註         │
   ├──┼─────────────────┼─────┼───────┤
   │1   │帳冊（藍色）                      │1本       │台中市○村路一│
   │    │                                  │          │段36號13樓之5 │
   │    │                                  │          │扣得          │
   ├──┼─────────────────┼─────┼───────┤
   │2   │記事簿（土黃色、內記載帳號：612006│1本       │同上          │
   │    │71706號、0000000-0000000號）      │          │              │
   ├──┼─────────────────┼─────┼───────┤
   │3   │帳冊（綠色）                      │1本       │同上          │
   ├──┼─────────────────┼─────┼───────┤
   │4   │帳冊（淺綠色）                    │1本       │同上          │
   ├──┼─────────────────┼─────┼───────┤
   │5   │記事簿（土黃色、內記載「Ｚ000000000│1本       │同上          │
   │    │、000000000000、華南、5688、04-222│          │              │
   │    │05656、00-0000000、0000000000、095│          │              │
   │    │0000000」）                       │          │              │
   ├──┼─────────────────┼─────┼───────┤
   │6   │便條紙（帳單）                    │1本       │同上          │
   ├──┼─────────────────┼─────┼───────┤
   │7   │台灣大哥大SIM卡（門號：0000000000 │1片       │同上          │
   │    │）                                │          │              │
   ├──┼─────────────────┼─────┼───────┤
   │8   │台灣大哥大SIM卡（門號：0000000000 │1片       │同上          │                                                       │                        │
   │    │）                                │          │              │
   ├──┼─────────────────┼─────┼───────┤
   │9   │台灣大哥大SIM卡（門號：0000000000 │1片       │同上          │
   │    │）                                │          │              │
   ├──┼─────────────────┼─────┼───────┤
   │10  │G-PLUS行動電話、SIM卡門號：0000000│1具       │被告陳鴻哲身上│
   │    │789號、序號：000000000000000      │          │查扣          │
   ├──┼─────────────────┼─────┼───────┤
   │11  │NOKIA行動電話、門號：0000000000、 │1具       │同上編號10    │
   │    │序號：000000000000000             │          │              │
   ├──┼─────────────────┼─────┼───────┤
   │12  │現金（新台幣）                    │94,800元  │同上編號10    │
   ├──┼─────────────────┼─────┼───────┤
   │13  │記事簿（紅色、內記載帳號：0000000-│1本       │車牌號碼7670-L│
   │    │0000000號）                       │          │F後車廂黑色皮 │
   │    │                                  │          │包內查扣      │
   ├──┼─────────────────┼─────┼───────┤
   │14  │台中市第二信用合作社匯款單（收款人│1張       │同上編號13    │
   │    │戶名：黃議瑲、收款人帳號：00000000│          │              │
   │    │3962號）                          │          │              │
   ├──┼─────────────────┼─────┼───────┤
   │15  │明信片（背面記載帳號：000-00000000│1張       │同上編號13    │
   │    │096200號）                        │          │              │
   └──┴─────────────────┴─────┴───────┘
   附表二之(三)：共犯吳仁凱持有供本件犯罪所用之物
   ┌──┬─────────────────┬─────┬───────┐
   │編號│扣押物品名稱                      │數量      │ 備註         │
   ├──┼─────────────────┼─────┼───────┤
   │1   │電信公司繳費收執聯（門號：00000000│1批（10張 │台中市東區十甲│
   │    │00、0000000000、0000000000、096807│）        │路26巷51號扣得│
   │    │2267、0000000000）及申請書        │          │              │
   ├──┼─────────────────┼─────┼───────┤
   │2   │帳單（提領金額及存帳單等）        │1批（10張 │同上          │
   │    │門號：00000000000                 │）        │              │
   │    │      00000000000                 │          │              │
   │    │      00000000000                 │          │              │
   │    │帳號：0000000-0000000號           │          │              │
   │    │      （戶名：郭秋美）            │          │              │
   │    │      0000000-0000000號           │          │              │
   │    │      （戶名：張民宗）            │          │              │
   │    │      000000000000號              │          │              │
   │    │      000000000000號              │          │              │
   │    │      0000000000000號             │          │              │
   │    │      000000000000號              │          │              │
   │    │      000000000000號              │          │              │
   │    │      00000000000000號            │          │              │
   ├──┼─────────────────┼─────┼───────┤
   │3   │機車租賃繳款單（佶利租賃有限公司）│2張       │同上          │
   ├──┼─────────────────┼─────┼───────┤
   │4   │金融機構匯款單、交易明細表等資料：│1批（30張 │同上          │
   │    │寶華銀行存款存根聯（收款人帳號：│）        │              │
   │    │  000000000000號、戶名：王志源）  │          │              │
   │    │華南銀行匯款回條聯（收款人帳號：│          │              │
   │    │  000000000000、戶名：陳薏如）    │          │              │
   │    │郵局匯款執據（收款人帳號：030127│          │              │
   │    │  00000000、戶名：周德羽）        │          │              │
   │    │郵局匯款申請書（收款人帳號：0392│          │              │
   │    │  0000000、戶名：朱俊吉）         │          │              │
   │    │誠泰銀行匯款申請書（收款人帳號：│          │              │
   │    │  000000000000、戶名：廖莉萍）    │          │              │
   │    │誠泰銀行匯款申請書（收款人帳號：│          │              │
   │    │  0000000000000、戶名：阮正義）   │          │              │
   │    │誠泰銀行匯款申請書（收款人帳號：│          │              │
   │    │  00000000000、戶名：李慧純）     │          │              │
   │    │彰化銀行匯款回條（收款人帳號：51│          │              │
   │    │  000000000、戶名：群和國際公司） │          │              │
   │    │台中信用合作社匯款回條（收款人帳│          │              │
   │    │  號：00000000000、戶名：裕隆纖維 │          │              │
   │    │  公司）                          │          │              │
   │    │台中信用合作社匯款回條（收款人帳│          │              │
   │    │  號：00000000000000、戶名：佐順貿│          │              │
   │    │  易公司）                        │          │              │
   │    │台中信用合作社匯款回條（收款人帳│          │              │
   │    │  號：000000000000、戶名：筑邦公司│          │              │
   │    │  ）                              │          │              │
   │    │台中信用合作社匯款回條（收款人帳│          │              │
   │    │  號：00000000000、戶名：國器紡織 │          │              │
   │    │  公司）                          │          │              │
   │    │中國信託銀行自動櫃員機交易明細表│          │              │
   │    │  （轉帳存入帳號：0000000-0000000 │          │              │
   │    │    號、戶名：張民宗）            │          │              │
   ├──┼─────────────────┼─────┼───────┤
   │5   │郵局存簿（戶名：郭秋美、局帳號：01│1本       │同上          │
   │    │00000-0000000號，背面記載郭秋美個 │          │              │
   │    │人資料、密碼等）                  │          │              │
   ├──┼─────────────────┼─────┼───────┤
   │6   │誠泰銀行存簿（帳號：0000000000000 │1本       │同上          │
   │    │號、戶名：吳仁凱）                │          │              │
   ├──┼─────────────────┼─────┼───────┤
   │7   │中國信託銀行存簿（帳號：0000000000│1本       │同上          │
   │    │97號、戶名：吳仁凱）              │          │              │
   ├──┼─────────────────┼─────┼───────┤
   │8   │中國信託銀行金融卡（卡號：0000-000│1本       │同上          │
   │    │0-0000-0000號）                   │          │              │
   ├──┼─────────────────┼─────┼───────┤
   │9   │SONY Ericsson行動電話、門號：09105│1具       │同上          │
   │    │75071、序號：00000000000000000    │          │              │
   ├──┼─────────────────┼─────┼───────┤
   │10  │NOKIA行動電話、門號：0000000000、 │1具       │同上          │
   │    │序號：000000000000000             │          │              │
   ├──┼─────────────────┼─────┼───────┤
   │11  │NOKIA行動電話、門號：0000000000、 │1具       │同上          │
   │    │序號：000000000000000             │          │              │
   ├──┼─────────────────┼─────┼───────┤
   │12  │中國信託銀行金融卡（卡號：00000000│1張       │同上          │
   │    │00000000號）                      │          │              │
   ├──┼─────────────────┼─────┼───────┤
   │13  │中國信託銀行金融卡（卡號：00000000│1張       │同上          │
   │    │00000000號）                      │          │              │
   ├──┼─────────────────┼─────┼───────┤
   │14  │誠泰銀行金融卡（卡號：000000000000│1張       │同上          │
   │    │7103號）                          │          │              │                                                       │                        │
   ├──┼─────────────────┼─────┼───────┤
   │15  │商品禮券統一發票編號：00000000    │1張       │同上          │
   ├──┼─────────────────┼─────┼───────┤
   │16  │提款明細、帳號、存款單等          │7張       │同上          │
   │    │000000000000、王志源（紙張內載）  │          │              │
   │    │000000000000、 廖莉萍（紙張內載） │          │              │
   ├──┼─────────────────┼─────┼───────┤
   │17  │E-MAIL帳號密碼（ttggbb168、abc168 │1張       │同上          │
   │    │）                                │          │              │
   └──┴─────────────────┴─────┴───────┘
   附表二之(四)：共犯張智勇持有供本件犯罪所用之物
   ┌──┬─────────────────┬─────┬───────┐
   │編號│扣押物品名稱                      │數量      │ 備註         │
   ├──┼─────────────────┼─────┼───────┤
   │1   │休閒服                            │92件      │台中市○○○街│
   │    │                                  │          │一段40號5樓之6│
   │    │                                  │          │扣得          │
   ├──┼─────────────────┼─────┼───────┤
   │2   │中獎確認證明書                    │1,500張   │同上          │
   ├──┼─────────────────┼─────┼───────┤
   │3   │「漢民科技股份有限公司」信封      │1,800張   │同上          │
   ├──┼─────────────────┼─────┼───────┤
   │4   │「漢民（香港）科技股份有限公司」收│500張     │同上          │
   │    │據                                │          │              │
   ├──┼─────────────────┼─────┼───────┤
   │5   │「漢民科技股份有限公司」圖章      │1只       │同上          │
   ├──┼─────────────────┼─────┼───────┤
   │6   │PHS-J98行動電話、門號：0000000000 │1具、1份  │同上          │
   │    │、序號0000000000000、用戶：何武炎 │          │              │
   │    │、行動電話服務申請書              │          │              │                                                       │                        │
   ├──┼─────────────────┼─────┼───────┤
   │7   │PHS-J98行動電話、門號：0000000000 │1具、1份  │同上          │
   │    │、序號0000000000000、用戶：何武炎 │          │              │
   │    │、上開行動電話服務申請書          │          │              │
   ├──┼─────────────────┼─────┼───────┤
   │8   │PHS-J98行動電話、門號：0000000000 │1具、1份  │同上          │
   │    │、序號0000000000000、用戶：賴海水 │          │              │
   │    │、上開行動電話服務申請書          │          │              │
   ├──┼─────────────────┼─────┼───────┤
   │9   │PHS-J98行動電話、門號：0000000000 │1具、1份  │同上          │
   │    │、序號0000000000000、用戶：賴海水 │          │              │
   │    │、上開行動電話服務申請書          │          │              │
   ├──┼─────────────────┼─────┼───────┤
   │10  │PHS-J98行動電話、門號：0000000000 │1具、1份  │同上          │
   │    │、序號0000000000000、用戶：賴海水 │          │              │
   │    │、上開行動電話服務申請書          │          │              │
   ├──┼─────────────────┼─────┼───────┤
   │11  │台灣大哥大SIM卡、門號：0000000000 │1張       │同上          │
   │    │（林忠存、出生年月日67.11.14、身分│          │              │
   │    │證統一編號：Ｚ000000000號、行動電話│          │              │
   │    │服務申請書1份）                   │          │              │
   ├──┼─────────────────┼─────┼───────┤
   │12  │何武炎（出生年月日53.01.08、身分證│1張       │同上          │
   │    │統一編號：Ｚ000000000號）身分證正反│          │              │
   │    │面影本                            │          │              │
   ├──┼─────────────────┼─────┼───────┤
   │13  │何武炎大眾電信行動電話服務申請書、│1份       │同上          │
   │    │門號：0000000000號                │          │              │
   ├──┼─────────────────┼─────┼───────┤
   │14  │新光三越禮券信封                  │10張      │同上          │
   ├──┼─────────────────┼─────┼───────┤
   │15  │被害人王志源、顏博璋、李任軒、朱彥│1份       │同上          │
   │    │勳等及黃嘉妮、吳鴻淵、蔡佳倫、黎世│          │              │
   │    │皇、陳楓娥、陳志明、林國偉、黃文正│          │              │
   │    │、林治帆、田華元、洪來助、趙萬里、│          │              │
   │    │曾清祥、盧信男、蕭仁文、利貝仁、張│          │              │
   │    │文忠、莊凌鈞、潘麗美、黃秀親、李惠│          │              │
   │    │箐、甲○○、蘇振泰、曾姿文、林傳養│          │              │
   │    │、李欣潔、林旺枝、鄧維仁等人住址資│          │              │
   │    │料名冊。                          │          │              │
   ├──┼─────────────────┼─────┼───────┤
   │16  │黃牛皮公文封                      │10只      │同上          │
   ├──┼─────────────────┼─────┼───────┤
   │17  │面額12元郵票                      │51張      │同上          │
   ├──┼─────────────────┼─────┼───────┤
   │18  │玉山銀行樹林分行、帳號：0000-000-0│1本、1張  │同上          │
   │    │74866號存簿含金融卡、戶名：劉玉婷 │          │              │
   ├──┼─────────────────┼─────┼───────┤
   │19  │華南銀行水湳分行、帳號：000-00-000│1本、1張  │同上          │
   │    │994-2號存簿含金融卡、戶名：朱俊吉 │          │              │
   ├──┼─────────────────┼─────┼───────┤
   │20  │彰化銀行北台中分行、帳號：00000000│1本       │同上          │
   │    │000000-000號存簿、戶名：朱俊吉    │          │              │
   ├──┼─────────────────┼─────┼───────┤
   │21  │新光銀行北屯分行、帳號：000-000-00│1本、1張  │同上          │
   │    │196594號存簿含金融卡、戶名：朱俊吉│          │              │
   ├──┼─────────────────┼─────┼───────┤
   │22  │三信銀行台中分行、帳號：00-0-00000│1本、1張  │同上          │
   │    │92號存簿含金融卡、戶名：朱俊吉    │          │              │
   ├──┼─────────────────┼─────┼───────┤
   │23  │台中商銀潭子分行、帳號：000-00-000│1本、1張  │同上          │
   │    │2944號存簿含金融卡、戶名：朱俊吉  │          │              │
   ├──┼─────────────────┼─────┼───────┤
   │24  │中國國際商銀潭子分行、帳號：028-10│1本、1張  │同上          │
   │    │-49533-2號存簿含金融卡、戶名：朱俊│          │              │
   │    │吉                                │          │              │
   ├──┼─────────────────┼─────┼───────┤
   │25  │台灣企銀桃園分行、帳號：0000000000│1本、1張  │同上          │
   │    │0號存簿含金融卡、戶名：邱志強     │          │              │
   ├──┼─────────────────┼─────┼───────┤
   │26  │土地銀南台中分行、帳號：0000000000│1本、1張  │同上          │
   │    │29號存簿含金融卡、戶名：陳自亮    │          │              │
   ├──┼─────────────────┼─────┼───────┤
   │27  │台中商銀軍功分行、帳號：000-00-000│1本、1張  │同上          │
   │    │1229號存簿含金融卡、戶名：陳慧珠  │          │              │
   ├──┼─────────────────┼─────┼───────┤
   │28  │南投魚池郵局、帳號：000000-0000000│1本、1張、│同上          │
   │    │-0號存簿（含金融卡、印章）、戶名：│1只       │              │
   │    │田寶玉                            │          │              │
   ├──┼─────────────────┼─────┼───────┤
   │29  │第一銀行溪湖分行、帳號：000-00-000│1本       │同上          │
   │    │021存簿、戶名：粘瑜真             │          │              │
   ├──┼─────────────────┼─────┼───────┤
   │30  │朱俊吉（Ｚ000000000）身份證影本    │1張       │同上          │
   ├──┼─────────────────┼─────┼───────┤
   │31  │郵局晶片卡（卡號：0000000-0000000 │1張       │同上          │
   │    │號、戶名：陳惠珠）                │          │              │
   ├──┼─────────────────┼─────┼───────┤
   │32  │中國信託銀行自動櫃員機交易明細表：│7張       │同上          │
   │    │帳號0000000000000000、銀行代號  │          │              │
   │    │  053                             │          │              │
   │    │帳號0000000000000000、銀行代號  │          │              │
   │    │  009                             │          │              │
   │    │帳號0000000000000029、銀行代號  │          │              │
   │    │  005                             │          │              │
   │    │帳號0000000000000000、銀行代號  │          │              │
   │    │  050                             │          │              │
   ├──┼─────────────────┼─────┼───────┤
   │33  │台新銀行自動櫃員機交易明細表：    │8張       │同上          │
   │    │帳號0000000000000000、銀行代號  │          │              │
   │    │  053                             │          │              │
   │    │帳號0000000000000000、銀行代號  │          │              │
   │    │  147                             │          │              │
   │    │帳號0000000000000000、銀行代號  │          │              │
   │    │  017                             │          │              │
   ├──┼─────────────────┼─────┼───────┤
   │34  │台北國際商銀自動櫃員機交易明細表  │1張       │同上          │
   ├──┼─────────────────┼─────┼───────┤
   │35  │台灣中小企銀自動櫃員機交易明細表（│2張       │同上          │
   │    │帳號000000000000001、銀行代號008）│          │              │
   │    │及台南中小企銀自動櫃員機交易表各1 │          │              │
   │    │張                                │          │              │
   ├──┼─────────────────┼─────┼───────┤
   │36  │楊金進台中商業銀行埔鹽分行（帳號：│1本       │台中市○○○段 │
   │    │000-00-0000000號）                │          │27號303室張博 │
   │    │                                  │          │駿租屋處扣得  │
   ├──┼─────────────────┼─────┼───────┤
   │37  │楊金進台中商銀提款卡（卡號：095-02│1張       │同上編號36    │
   │    │-000000-0號）                     │          │              │
   ├──┼─────────────────┼─────┼───────┤
   │38  │郵局金融卡（卡號：0000000-0000000 │1張       │同上編號36    │
   │    │號）                              │          │              │
   ├──┼─────────────────┼─────┼───────┤
   │39  │台新銀行自動櫃員機交易明細表2張 │3張       │同上編號36    │
   │    │ （帳號：000-00-0000000號、0000000│          │              │
   │    │  -0000000號）                    │          │              │
   │    │寫有楊金進資料1張（台中商業銀行 │          │              │
   │    │  帳號000000000000、336699、F10244│          │              │
   │    │  9412、25.11.26）                │          │              │
   ├──┼─────────────────┼─────┼───────┤
   │40  │楊金進中華郵政存簿（帳號：0000000-│1本       │同上編號36    │
   │    │0000000號）                       │          │              │
   ├──┼─────────────────┼─────┼───────┤
   │41  │中華郵政自動櫃員機交易明細表1張 │2張       │同上編號36    │
   │    │（帳號：0000000-0000000號）       │          │              │
   │    │寫有楊金進資料1張（郵局000-00000│          │              │
   │    │  540000000）                     │          │              │
   ├──┼─────────────────┼─────┼───────┤
   │42  │台中商銀內新分行存摺（帳號：023-20│1本       │同上編號36    │
   │    │-0000000、戶名：陳錦秋）          │          │              │
   ├──┼─────────────────┼─────┼───────┤
   │43  │台中商業銀行自動櫃員機交易明細表│2張       │同上編號36    │
   │    │  1張（帳號：000-00-0000000）     │          │              │
   │    │寫有陳錦秋資料1張（台中商銀、023│          │              │
   │    │  -000000000、陳錦秋、卡888887、語│          │              │
   │    │  音、Ｚ000000000、56.12.14）      │          │              │
   ├──┼─────────────────┼─────┼───────┤
   │44  │台中商業銀行金融卡密碼通知書（卡號│1張       │同上編號36    │
   │    │：000000000000號）                │          │              │
   ├──┼─────────────────┼─────┼───────┤
   │45  │郵局金融卡（卡號：0000000-0000000 │1張       │同上編號36    │
   │    │號）                              │          │              │
   ├──┼─────────────────┼─────┼───────┤
   │46  │第一銀行金融卡（卡號：00000000000 │1張       │同上編號36    │
   │    │號）                              │          │              │
   ├──┼─────────────────┼─────┼───────┤
   │47  │郵局存簿（帳號：0000000-0000000號 │1本       │同上編號36    │
   │    │、戶名：游正宗）                  │          │              │
   ├──┼─────────────────┼─────┼───────┤
   │48  │郵政跨行匯款申請書（受款行中國信託│1張       │同上編號36    │
   │    │西台中分行、收款人帳號：0000000000│          │              │
   │    │97號、收款人戶名：吳仁凱）        │          │              │
   ├──┼─────────────────┼─────┼───────┤
   │49  │新光三越百貨商品禮券（面額100元） │42張      │同上編號36    │
   ├──┼─────────────────┼─────┼───────┤
   │50  │台新銀行自動櫃員機交易明細表（帳號│2張       │同上編號36    │
   │    │：000000000000號、0000000-0000000 │          │              │
   │    │號）                              │          │              │
   ├──┼─────────────────┼─────┼───────┤
   │51  │華南銀行自動櫃員機交易明細1張（帳 │2張       │同上編號36    │
   │    │號：0000000-0000000號）、中國信託 │          │              │
   │    │銀行自動櫃員機交易明細1張（帳號： │          │              │
   │    │0000000-0000000號）               │          │              │
   ├──┼─────────────────┼─────┼───────┤
   │52  │中國移動信SIM卡                   │1張       │同上編號36    │
   ├──┼─────────────────┼─────┼───────┤
   │53  │租賃契約書                        │1本       │同上編號36    │
   ├──┼─────────────────┼─────┼───────┤
   │54  │PHS-J98行動電話、門號：0000000000 │1具       │被告張智勇身上│
   │    │、序號：0000000000000             │          │查扣          │
   ├──┼─────────────────┼─────┼───────┤
   │55  │NOKIA行動電話、門號：0000000000、 │1具       │同上編號54    │
   │    │序號：000000000000000             │          │              │
   ├──┼─────────────────┼─────┼───────┤
   │56  │國際牌-GD55行動電話門號：000000000│1具       │同上編號54    │
   │    │0、序號：00000000000000           │          │              │
   ├──┼─────────────────┼─────┼───────┤
   │57  │台中銀行金融卡（卡號：000-00-00000│1張       │同上編號54    │
   │    │1-6號）                           │          │              │
   ├──┼─────────────────┼─────┼───────┤
   │58  │中國信託銀行自動櫃員機交易明細表（│1張       │同上編號54    │
   │    │帳號：000000000000號）            │          │              │
   └──┴─────────────────┴─────┴───────┘
   附表二之(五)：共犯鄭麗敏持有供本件犯罪所用之物
   ┌──┬─────────────────┬─────┬───────┐
   │編號│扣押物品名稱                      │數量      │ 備註         │
   ├──┼─────────────────┼─────┼───────┤
   │1   │NOKIA行動電話、門號：0000000000、 │1具       │台中縣沙鹿鎮南│
   │    │序號：000000000000000             │          │斗路13巷15號扣│
   │    │                                  │          │得            │
   ├──┼─────────────────┼─────┼───────┤
   │2   │MOTOROLA行動電話、門號：0000000000│1具       │同上          │
   │    │、序號：000000000000000           │          │              │
   ├──┼─────────────────┼─────┼───────┤
   │3   │NOKIA行動電話、門號：0000000000序 │1具       │同上          │
   │    │號：000000000000000               │          │              │
   ├──┼─────────────────┼─────┼───────┤
   │4   │NOKIA行動電話、門號：0000000000序 │1具       │同上          │
   │    │號：000000000000000               │          │              │
   ├──┼─────────────────┼─────┼───────┤
   │5   │筆記本 (黑色、內記載陽信銀行、帳號│1本       │同上          │
   │    │：00000000000號)                  │          │              │
   ├──┼─────────────────┼─────┼───────┤
   │6   │筆記本 (紅色、內記載電話：00000000│1本       │同上          │
   │    │44、0000000000)                   │          │              │
   ├──┼─────────────────┼─────┼───────┤
   │7   │印章(乙○○)                      │3只       │同上          │
   ├──┼─────────────────┼─────┼───────┤
   │8   │台中商銀西屯分行、帳號：0000000000│1本       │同上          │
   │    │31號、 戶名：乙○○               │          │              │
   ├──┼─────────────────┼─────┼───────┤
   │9   │乙○○身份證影本（Ｚ000000000）    │1張       │同上          │
   ├──┼─────────────────┼─────┼───────┤
   │10  │便條紙（記載網址：i210999@hotmail.│3張       │同上          │
   │    │com、電話：0000000000、0000000000 │          │              │
   │    │、0000000000、00-00000000）       │          │              │
   ├──┼─────────────────┼─────┼───────┤
   │11  │和信電訊行動電話服務申請書（門號：│1張       │同上          │
   │    │0000000000、申裝人陳信義、E0000000│          │              │
   │    │92）                              │          │              │
   └──┴─────────────────┴─────┴───────┘

司法院資訊處製作；財團法人民間司法改革基金會備份。
